高雄高等行政法院裁定
                                     110年度交上字第67號
上  訴  人　張雯玲

被上訴人  　交通部公路總局高雄區監理所

代　表　人　李瑞銘
上列當事人間交通裁決事件，上訴人對於中華民國110年5月27日
臺灣屏東地方法院109年度交字第106號行政訴訟判決，提起上訴
，本院裁定如下︰
　　主  文
一、上訴駁回。
二、上訴審訴訟費用新臺幣750元由上訴人負擔。
    理  由
一、按「對於交通裁決事件之裁判提起上訴者，非以原裁判違背
    法令為理由，不得為之，並應於上訴理由中表明下列事由之
    一，提出於原地方法院行政訴訟庭為之：一、原裁判所違背
    之法令及其具體內容。二、依訴訟資料可認為原裁判有違背
    法令之具體事實。」行政訴訟法第237條之9第2項準用第235
    條第2項及第236條之1規定甚明。次按「判決不適用法規或
    適用不當者，為違背法令。有下列各款情形之一者，其判決
    當然違背法令：一、判決法院之組織不合法。二、依法律或
    裁判應迴避之法官參與裁判。三、行政法院於權限之有無辨
    別不當或違背專屬管轄之規定。四、當事人於訴訟未經合法
    代理或代表。五、違背言詞辯論公開之規定。六、判決不備
    理由或理由矛盾。」「上訴不合法者，最高行政法院應以裁
    定駁回之。」行政訴訟法第237條之9第2項準用第236條之2
    第3項再準用第243條及第249條第1項前段亦分別定有明文。
    準此，交通裁決事件之上訴，須以原判決違背法令為理由，
    並應於上訴理由中具體表明原判決有何合於行政訴訟法第23
    7之9第2項準用第236條之2第3項再準用第243條第1項及第2
    項所列各款之事實，此為上訴之合法要件。上訴狀或理由書
    如未依此項方法表明，或其所表明者與上開法條規定不合時
    ，即難認為已對交通裁決事件訴訟程序判決之違背法令有具
    體之指摘，其上訴自難認為合法，應予駁回。
二、緣上訴人駕駛曳引車附掛KP-75號營業全拖車於民國109年5
    月19日下午3時39分許行經國道1號北向127.5公里處（下稱
    系爭路段），因有「限速90公里、經雷達（射）測定行速14
    0公里、超速50公里」之違規事實，為內政部警政署國道公
    路警察局第二公路警察大隊警員製作國道警交字第ZBB84542
    2號舉發違反交通管理事件通知單，並移由被上訴人裁決。
    被上訴人嗣認上訴人違反道路交通管理處罰條例第33條第1
    項第1款規定屬實，即於109年8月17日製開裁字第82-ZBB845
    422違反道路交通管理事件裁決書（原處分），為上訴人罰
    鍰新臺幣（下同）6,000元整，並記違規點數1點之裁罰。上
    訴人不服，提起行政訴訟，經臺灣屏東地方法院以109年度
    交字第106號行政訴訟判決（下稱原判決）駁回其訴，上訴
    人仍不服，遂提起本件上訴。
三、上訴意旨略以：
(一)上訴人於109年5月19日駕駛母車KLB-7269並聯結子車KP-75
    載貨運送，事後經向遠通電收股份有限公司查詢車輛通行明
    細，母車KLB-7269當日行駛時間與地點一致吻合。從車輛通
    行明細可看出母車、子車在109年5月19日下午13:00由國道
    三號北上385.40開始行駛，當時母車、子車之車廂內均滿載
    貨物，開始駕車北上行駛所經過的時間點，根本無法輕易更
    換母車。
(二)上訴人駕駛母車聯結子車，並滿載貨品情況下，北上行經國
    道一號127.5公里處，屬爬上坡路段，車子還沒有回穩狀態
    ，無法實際開快爬上坡，車子性能也因原廠電腦管控，無法
    任意變更原廠設定。而當日下午15:38駕駛行經路段，屬交
    通高峰時段，車速無法達到140公里等語。
四、經核上訴人前揭上訴理由，無非係就原審所為證據取捨及事
    實認定之職權行使指摘為不當，而未具體指明原判決有何不
    適用法規或適用法規不當之情形並揭示該法規之條項或其內
    容，及合於行政訴訟法第237條之9第2項準用第236條之2第3
    項、第243條第2項所列各款之具體事實，自難認其對原判決
    之如何違背法令已有具體之指摘。依首揭規定及說明，其上
    訴為不合法，應以裁定駁回。
五、本件上訴審訴訟費用750元（上訴裁判費），應由上訴人負
    擔，爰確定訴訟費用額如主文第2項所示。
六、結論：上訴不合法。
中　　華　　民　　國　　110　 年　　10　　月　　14　　日
             高雄高等行政法院第三庭
                         審判長法官　吳  永  宋
                               法官　黃  堯  讚
                               法官　孫　奇　芳
以上正本係照原本作成。
不得抗告。
中　　華　　民　　國　　110　 年　　10　　月　　14　　日

                             書記官　宋  鑠　瑾